【裁判字號】    97,抗,70
【裁判日期】    970128
【裁判案由】    聲請減刑及定應執行刑
【裁判全文】
臺灣高等法院刑事裁定                    97年度抗字第70號
抗  告  人
即受刑  人  甲○○
                    （現在臺灣桃園女子監獄執行中）
上列抗告人因減刑案件，不服臺灣臺北地方法院中華民國96年12
月14日裁定（96年度聲減字第3431號），提起抗告，本院裁定如
下：
    主  文
抗告駁回。
    理  由
一、原裁定意旨略以：受刑人甲○○所犯附表編號2、3、4、5、
    6所示之罪，業經分別判處附表編號2、3、4、5、6所示之刑
    確定在案。聲請人以受刑人所犯附表編號2、3、4、5、6所
    示之罪之犯罪時間，均在民國96年4月24日以前，合於中華
    民國九十六年罪犯減刑條例第2條第1項第3款規定，聲請予
    以減刑，其中附表編號5、6所示之罪部分，經核並無不合，
    應予准許。附表編號2、3、4所示之罪部分，犯罪時間雖亦
    在96年4月24日以前，然因此部分均依中華民國九十六年罪
    犯減刑條例第3條第1項第15款規定，不應予以減刑，是於法
    未合，應予駁回。再者，受刑人所犯附表所示之罪之犯罪時
    間，均在如附表編號1所示之罪判決確定日期96年4月27日之
    前，符合刑法第50條：「裁判確定前犯數罪者，併合處罰」
    之規定，茲就受刑人所犯如附表編號5、6所示之罪所減得之
    刑，與如附表編號1、7、8、9所示之罪減得之刑，以及如附
    表編號2、3、4所示之罪不應減刑之刑，定應執行有期徒刑
    3年4月等語。
二、抗告意旨略以：原裁定中指受刑人因違反毒品危害防制條例
    ，實為錯誤，應更正為竊盜。附表所列之應執行案件中，臺
    北地方法院96年度易字1297號判決，共涉及3起竊盜，抗告
    人即受刑人甲○○未曾接到此案之起訴書，亦未出庭被偵查
    、審理，更無接獲判決書云云。
三、經查：
（一）查抗告人即受刑人甲○○所犯附表所示之罪均為竊盜罪，
      而原裁定案由欄誤載「受刑人因違反毒品危害防制條例等
      案件」，乃裁定有顯然錯誤，依上開之規定，應更正為「
      受刑人因竊盜等案件」，先此明。
（二）又查，抗告人所犯原裁定附表所示編號2、3、4之罪，業
      經臺灣臺北地方法院於96年7月4日以96年易字第1297號判
      決，並於96年7月19日確定在案，有本院被告前案紀錄表
      在卷可稽。
四、核原裁定除上述案由已由本院更正為「受刑人因竊盜等案件
    」外，其餘認事用法，均無違誤。抗告意旨猶執詞任意指摘
    原裁定不當，求予撤銷改判，為無理由，應予駁回。
五、依刑事訴訟法第412條，裁定如主文。
中    華    民    國    97    年    1     月    28    日
                  刑事第二十庭審判長法  官  楊貴雄
                                    法  官  林立華
                                    法  官  林銓正
以上正本證明與原本無異。
不得再抗告。
                                    書記官  陳玲憶
中    華    民    國    97    年    1     月    28    日


司法院資訊處製作；財團法人民間司法改革基金會備份。
